【裁判字號】    88,婚,977
【裁判日期】    890413
【裁判案由】    離婚
【裁判全文】
臺灣臺中地方法院民事判決  八十八年度婚字第九七七號
    原      告  乙○○
    訴訟代理人  許錫津  律師
    被      告  甲○○        .
                              .
    訴訟代理人  林錦隆律師
    複代理人    李宗炎律師
右當事人間請求離婚事件，本院判決如左：
    主      文
准原告與被告離婚。
訴訟費用由被告負擔。
    事      實
甲、原告方面：
一、聲明：如主文所示。
二、陳述：
    兩造於民國八十年六月一日結婚，育有二子吳奕興、吳奕鴻。婚後被告生性多疑
    ，動輒懷疑原告與人有染，時常以莫名之理由向原告質疑爭吵，甚至經常動手毆
    打原告。八十七年一月二十九日上午十一時許，被告毆打原告，致原告受有頭部
    外傷、臉、左上臂鈍挫傷等傷害，並誣指原告與彭洐信有姦情。八十七年十二月
    二十二日被告至原告住處，以原告在外通姦為由吵鬧，並要求原告書寫「以人格
    保證不在外通姦」之切結書。八十八年六月十三日，被告又藉故至原告住處，聲
    稱原告家人向其借貸新台幣 (下同）一百三十萬元，要原告負責。同時威脅要將
    小孩帶走，正當被告施強欲抱走小孩時，原告出面阻擋。在拉扯中被告又出手毆
    打原告，並咬傷原告右手腕。幸而原告之弟鄭光眠、鄭伊浚及時到場制止，被告
    方才離去。未久被告即告訴原告及胞弟共同毆打原告使其身體受傷，並於偵查庭
    訊時，再次指稱原告與人通姦，使原告倍感精神上之痛苦。爰依民法第一千零五
    十二條第一項第三款之規定訴請離婚。
三、證據：提出戶籍謄本一件、診斷證明書二件、便條紙影本一件為證，並聲請訊問
    證人彭衍信。
乙、被告方面：
一、聲明：原告之訴駁回。
二、陳述：兩造因個性關係，自八十五年七月份起分分合合，迄至八十八年六月十三
    時，因原告夥同其弟鄭光眠、鄭伊浚等七、八人毆傷被告，被告負傷離去後，即
    未與原告踫面，並未傷害原告。至八十七年一月二十九日之事，係因兩造之子吳
    奕興向被告告稱，媽媽經常與其公司之同事，長等胖胖的司機叔叔去玩，有時候
    深夜十一、十二點才回來。經被告追蹤後，始懷疑其交往程度已非普通同事之範
    圍，乃與其理論，並非被告藉口惹是生非。
三、證據：提出戶籍謄本一件為證。
    理    由
一、本件原告起訴主張兩造為夫妻。婚後被告生性多疑，動輒懷疑原告與人有染，時
    常以莫名之理由向原告質疑爭吵，甚至經常動手毆打原告。八十七年一月二十九
    日上午十一時許，被告毆打原告，致原告受有頭部外傷、臉、左上臂鈍挫傷等傷
    害，並誣指原告與彭洐信有姦情。八十七年十二月二十二日被告至原告住處，以
    原告在外通姦為由吵鬧，並要求原告書寫「以人格保證不在外通姦」之切結書。
    八十八年六月十三日，被告又藉故至原告住處，聲稱原告家人向其借貸一百三十
    萬元，要原告負責。同時威脅要將小孩帶走，正當被告施強欲抱走小孩時，原告
    出面阻擋。在拉扯中被告又出手毆打原告，並咬傷原告右手腕。幸而原告之弟鄭
    光眠、鄭伊浚及時到場制止，被告方才離去。未久被告即告訴原告及胞弟共同毆
    打原告使其身體受傷，並於偵查庭訊時，再次指稱原告與人通姦，使原告倍感精
    神上之痛苦。爰依民法第一千零五十二條第一項第三款之規定訴請離婚等語。被
    告則以兩造因個性關係，自八十五年七月份起分分合合，迄至八十八年六月十三
    時，因原告夥同其弟鄭光眠、鄭伊浚等七、八人毆傷被告，被告負傷離去後，即
    未與原告踫面，並未傷害原告。至八十七年一月二十九日之事，係因兩造之子吳
    奕興向被告告稱，媽媽經常與其公司之同事，長等胖胖的司機叔叔去玩，有時候
    深夜十一、十二點才回來。經被告追蹤後，始懷疑其交往程度已非普通同事之範
    圍，乃與其理論，並非被告藉口惹是生非等語，資為抗辯。
二、按夫妻之一方受他方不堪同居之虐待者，他方得向法院請求離婚，民法第一千零
    五十二條第一項第三款定有明文。又民法第一千零五十二條第一項第三款所謂不
    堪同居之虐待，係指予以身體上或精神上不可忍受之痛苦，致不堪繼續同居者而
    言，故夫妻之一方受他方之重大侮辱，如夫誣指其妻與人同居通姦使之感受精神
    上痛苦，致不堪繼續同居者，不得謂非不堪同居之虐待，最高法院著有二十三年
    上字第六七八號判例意旨足資參照。本件原告主張兩造為夫妻等情，業據被告所
    不爭執，並有兩造提出之戶籍謄本為證，堪認為真實。再原告主張八十七年一月
    二十九日上午十一時許，被告毆打原告，致原告受有頭部外傷、臉、左上臂鈍挫
    傷等傷害，並誣指原告與彭洐信有姦情。八十七年十二月二十二日被告至原告住
    處，以原告在外通姦為由吵鬧，並要求原告書寫「以人格保證不在外通姦」之切
    結書。八十八年六月十三日，被告又藉故至原告住處，聲稱原告家人向其借貸一
    百三十萬元，要原告負責。同時威脅要將小孩帶走，正當被告施強欲抱走小孩時
    ，原告出面阻擋。在拉扯中被告又出手毆打原告，並咬傷原告右手腕等情，業據
    原告提出、診斷證明書、便條紙為證，並據證人彭衍信於本院證述：八十七年一
    月二十九日目睹被告打原告，被告並說原告與證人通姦，然證人與原告僅為同事
    ，並無通姦等語屬實。再被告雖辯稱八十八年六月十三日原告夥同其弟鄭光眠、
    鄭伊浚等七、八人毆傷被告，然如前述，原告於該日亦受有傷害，自難認被告未
    於該日傷害原告。另被告抗辯八十七年一月二十九日之事，係因兩造之子吳奕興
    向被告告稱，媽媽經常與其公司之同事，長等胖胖的司機叔叔去玩，有時候深夜
    十一、十二點才回來。經被告追蹤後，始懷疑其交往程度已非普通同事之範圍，
    乃與其理論，並非被告藉口惹是生非云云，既未舉證以實其說，已難認其抗辯為
    真實。而夫妻間如有爭執，自應本於理性平和之態度謀求解決之道，自非即可訴
    諸暴力，被告前開抗辯事由自非即可為其毆打原告之正當事由。查家庭生活應是
    溫柔的、親密的、能夠減緩壓力，也應是人們尋求安全的庇護所。上開被告於八
    十七年間之傷害原告，並誣指被告與人通姦，八十八年間兩造之衝突，並致使原
    告受有包括身體重要部位之頭部受有外傷，已足以使最親密之家庭生活關係產生
    迫切之身體危險，自足以使原告精神上受有不可忍受之痛苦，原告據以訴請離婚
    揆諸前開說明，依法有據，應予准許。
三、據上論結，本件原告之訴為有理由，依民事訴訟法第七十八條判決如主文。
中      華      民      國    八十九    年      四      月    十三     日
                                臺灣臺中地方法院家事法庭
~B法      官  陳秋月
右為正本係照原本作成
如對本判決上訴應於判決送達後廿日內向本院提出上訴狀
中      華      民      國    八十九    年      四      月    十三    日
~B法院書記官


司法院資訊處製作；財團法人民間司法改革基金會備份。
